【裁判字號】    92,易,241
【裁判日期】    920415
【裁判案由】    妨害自由
【裁判全文】
臺灣板橋地方法院刑事判決                          九十二年度易字第二四一號
    公  訴  人  臺灣板橋地方法院檢察署檢察官
    被      告  丁○○
右列被告因妨害自由案件，經檢察官提起公訴（九十一年度偵字第二０六二九號），
本院判決如左：
    主  文
丁○○共同以加害生命之事，恐嚇他人致生危害於安全，處拘役參拾日，如易科罰金
，以參佰元折算壹日。
    事  實
一、緣丁○○因平日在台北縣樹林市○○路一二七巷一號其住處門前路邊上擺放盆裁
    、告示牌等物，以防他人停車擋住出入口，於民國九十一年九月七日下午十七時
    許，甲○○、乙○○受託至同址三樓鄭寶足住處幫忙搬家，因見樓梯出入口有機
    車擋道，乃將機車移至丁○○前開住處門前暫放，丁○○見狀乃與甲○○發生口
    角爭執，竟夥同姓名、年籍不詳之成年男子，基於恐嚇之共同犯意聯絡，二人進
    入屋內，由丁○○取出狀似柴刀之彎刀一把（未據扣案），該姓名年籍不詳之男
    子則持鐵棍一支（未據扣案），丁○○並持刀恐嚇稱：「車子如不移離，就要給
    你死」等語，致甲○○心生畏懼，足生危害於甲○○安全，甲○○即向警方報案
    處理。
二、案經甲○○訴由台北縣政府警察局樹林分局報請台灣板橋地方法院檢察署檢察官
    偵查起訴。
    理  由
一、訊據被告丁○○對於右揭時地告訴人將機車停放於其住處門口，其有出面叫告訴
    人搬移等情固坦承不諱，惟矢口否認有持刀恐嚇之犯行，辯稱：伊並未拿刀出來
    云云。經查：右揭事實，業據告訴人甲○○於警訊及偵審中指訴歷歷，並經證人
    乙○○於警訊及偵審中、鄭寶足於偵查中分別證述屬實，復有現場照片四張在卷
    可稽。且參酌證人丙○○於本院審理時既到庭證稱：「... 被告剛和被害人吵架
    時我不在現場，我住在五號二樓，我兒子回來告訴我說被告和別人發生爭執，我
    就下去看，只看到兩個年輕人，沒看到被告，我問他們在吵什麼，他們說被告拿
    刀恐嚇他們，我說哪裡有刀根本沒有看到，差不多過了兩ˋ三分鐘，警察來了，
    年輕人告訴警察說被告拿刀恐嚇，還說刀在被告住處叫警察過去拿，警察說沒有
    看到不能進去拿，被告是警察到了，他才從住處走出來... 」等語，顯見證人丙
    ○○係於被告與告訴人等發生爭執過後始下樓查看，是其前開證詞自不足以據為
    對被告有利之認定。再者，衡諸一般常情，如果雙方僅係發生口角衝突，告訴人
    何以須報警處理？足見被告確有前揭恐嚇犯行無疑。被告空言所辯，顯係事後圖
    卸刑責之詞，不足採信。本件事證明確，被告犯行洵堪認定。
二、核被告所為，係犯刑法第三百零五條之恐嚇危害安全罪。又被告與該姓名、年籍
    不詳之成年男子，有犯意之聯絡，及行為之分擔，均為共同正犯。爰審酌被告並
    無前科，素行良好，其犯罪之動機、目的、手段、所生之危害及犯罪後否認犯行
    ，毫無悔意等一切情狀，量處如主文所示之刑，並諭知易科罰金之折算標準，以
    示懲儆。
據上論結，應依刑事訴訟法第二百九十九條第一項前段，刑法第二十八條、第三百零
五條、第四十一條第一項前段，罰金罰鍰提高標準條例第一條前段、第二條，判決如
主文。
本案經檢察官魏正杰到庭執行職務。
中      華      民      國    九十二    年      四      月     十五     日
                                      臺灣板橋地方法院刑事第二庭
                                          法  官  崔玲琦
右正本證明與原本無異。
如不服本判決，應於判決送達後十日內，向本院提出上訴狀。
                                          書記官  陳金鳳
中      華      民      國    九十二    年      四      月     十六     日
附錄本案所犯法條全文
中華民國刑法第三百零五條
以加害生命、身體、自由、名譽、財產之事，恐嚇他人致生危害於安全者
，處二年以下有期徒刑、拘役或三百元以下罰金。


司法院資訊處製作；財團法人民間司法改革基金會備份。
